臺灣高等法院民事裁定
111年度上字第387號
上  訴  人  張寶玉  

被  上訴人  周玉華  
上列當事人間請求遷讓房屋等事件，上訴人對於中華民國110年1
2月30日臺灣士林地方法院109年度訴字第891號第一審判決提起
上訴，本院裁定如下：
    主  文
上訴人應於收受本裁定正本七日內，補繳第二審裁判費新臺幣壹
萬零肆佰壹拾元，逾期未補正，即駁回其上訴。
    理  由
一、按向第二審法院上訴，應依民事訴訟法第77條之16第1項規
    定繳納裁判費，此為必須具備之程式；又上訴不合法者，第
    二審法院應以裁定駁回之。但其情形可以補正者，審判長應
    定期間先命補正，民事訴訟法第444條第1項定有明文。次按
    計算上訴利益，應以上訴聲明範圍內起訴時訴訟標的之價額
    為準。又法院核定訴訟標的之價額，以起訴時之交易價額為
    準；無交易價額者，以原告就訴訟標的所有之利益為準。以
    一訴主張數項標的者，其價額合併計算之。但所主張之數項
    標的互相競合或應為選擇者，其訴訟標的價額，應依其中價
    額最高者定之。以一訴附帶請求其孳息、損害賠償、違約金
    或費用者，不併算其價額。民事訴訟法第77條之1第1項、第
    2項、第77條之2分別定有明文。又房屋及土地為各別之不動
    產，各得單獨為交易之標的，故房屋所有人對無權占有人請
    求遷讓交還房屋之訴，應以房屋起訴時之交易價額，核定其
    訴訟標的之價額，不得併將房屋坐落土地之價額計算在內（
    最高法院102年度台抗字第429號裁判要旨參照）。再房屋所
    有人倘附帶請求租金及相當於租金之不當得利，其附帶主張
    部分不併算其價額（最高法院91年度台上字第259號號裁定
    意旨參照）。
二、本件被上訴人於原審聲明求為判決：㈠上訴人應將門牌號碼
    臺北市○○區○○路00號8樓之3房屋（下稱系爭房屋）全部遷讓
    返還予被上訴人。㈡上訴人應自民國109年3月3日起至遷讓返
    還系爭房屋之日止，按日給付被上訴人新臺幣（下同）195
    元。原審判決被上訴人全部勝訴，上訴人不服，提起上訴，
    未據繳納裁判費。查被上訴人就訴之聲明第1項係依所有物
    返還請求權為請求，其訴訟標的價額應以系爭房屋於起訴時
    之交易價額為準，參酌被上訴人所提原法院強制執行投標書
    ，核定為64萬元（原審卷一第22頁），又訴之聲明第2項，
    被上訴人係依民法第179條之規定，請求上訴人按日給付相
    當於租金之不當得利，係提起遷讓房屋之訴所為附帶請求，
    依民事訴訟法第77條之2第2項之規定，不併算此部分訴訟標
    的價額。故本件訴訟標的之價額核定為64萬元，應徵第二審
    裁判費1萬410元。茲依民事訴訟法第444條第1項但書規定，
    限上訴人於收受本裁定後7日內如數向本院繳納，逾期即駁
    回其上訴。
三、爰裁定如主文。
中　　華　　民　　國　　111 　年　　3 　　月　　30　　日
                  民事第二十一庭
                      審判長法  官  翁昭蓉
                            法  官  羅惠雯
                            法  官  林哲賢
正本係照原本作成。
不得抗告。
中　　華　　民　　國　　111 　年　　3 　　月　　30　　日

 　　　　　　　　　　　　   書記官  陳盈真